臺灣桃園地方法院民事裁定　　　　　　　　　　九十一年度聲字第三九三號
　　異議人即
　　受 取 人　白安北
　　提 存 人　甲○○
右當事人間提存異議事件，本院裁定如左：
　　主　　　文
異議駁回。
異議程序費用由異議人負擔。
　　理　　　由
一、本件異議意旨略以：相對人（即提存人）甲○○向異議人（即受取人）白安北租
　　用位於桃園縣桃園市○○○街一六八號一樓（註：應係「一六二」號一樓之誤載
　　）之房屋，雙方訂有房屋租賃契約，但相對人於九十一年二月底即拒繳租金，經
　　異議人口頭屢次催繳被拒，異議人於同年三月十三日以桃園三十支郵局存證信函
　　第二六０號函向相對人催討租金，遭相對人於三月十四日以桃園三十支郵局存證
　　信函第二七六號函表示拒絕。異議人乃委請林麗芬律師於同年三月十八日以台北
　　八支郵局存證信函第一三四號函，正式以律師函函告相對人，因相對人已違反租
　　賃契約第四條之繳租義務，雙方租賃契約於九十一年四月二十日合法終止。而相
　　對人於同年三月二十五日逕自將新台幣（下同）六萬元以電匯方式存入異議人帳
　　戶，並以口頭告知其目的為繳三、四月份之租金，異議人乃以桃園三十支郵局存
　　證信函第三二五號函函告相對人，雙方所簽之租賃契約，於同年四月二十日終止
　　，相對人溢繳之租金，異議人將依法全數退還。本件相對人所提存之原因與事實
　　不符，異議人依法無法受取，為此聲明異議等語。
二、按債權人受領遲延，清償人得將其給付物為債權人提存之，民法第三百二十六條
　　定有明文。第按，非依債務本旨或向無受取權人所為之清償提存，其債之關係不
　　消滅，提存法第十八條亦有明文規定。又提存乃屬非訟事件，法院提存所僅得就
　　形式上之程式為審查，凡提存人所主張之原因事實已經合於提存法第九條及其施
　　行細則第三條之規定，法院提存所即應准予提存。至關於提存人所主張實體法上
　　之原因事實，究竟是否真正，提存所則無以為審查認定。經查，本件相對人即提
　　存人甲○○係於九十一年四月三日向本院提存所主張：「提存人向受取人租用桃
　　園縣桃園市○○○街一六二號一樓之房屋，訂有房屋租賃契約，言明契約到期日
　　為九十一年六月三十日，本年三、四月份租金六萬元，提存人已於九十一年三月
　　二十五日以電匯匯入受取人帳戶，詎受取人拒收退回本年四月二十二日至三十日
　　租金一萬元，受領人受取租金遲延，依法提存。」等語，並提出契約書、桃園三
　　十支郵局第三二五號存證信函、受取人退還提存人一萬元之郵政匯票影本各一件
　　等資料為證而提存之，本院提存所據此而受理相對人之提存即為適法。至於本件
　　異議人與相對人間之租賃關係是否存在，租賃契約是否已經合法終止，相對人所
　　主張提存之原因是否屬實，雙方債之關係是否已經消滅等，均屬實體問題，異議
　　人應循民事訴訟程序解決，並非異議程序所得救濟。是綜據上述說明，本件異議
　　人之異議為無理由，應予駁回。
三、依提存法第二十條第一項、非訟事件法第八條第二項、民事訴訟法第七十八條，
　　裁定如主文。
中　　　華　　　民　　　國　　九十一　　年　　　四　　　月　　 十九　　 日
　　　　　　　　　　　　　　　　臺灣桃園地方法院民事第二庭
~B法　　　官　呂仲玉
右為正本，係照原本作成。
如對本裁定抗告，須於裁定送達後十日內向本院提出抗告狀，並應繳納抗告費新台幣
四十五元。
中　　　華　　　民　　　國　　九十一　　年　　　四　　　月　　二十一　　日
~B法院書記官　楊惠如
